最　高　行　政　法　院　裁　定　　　　　　　　　九十三年度裁字第一三五九號
　　抗　告　人　　甲○○
右抗告人因與相對人行政院農業委員會林務局花蓮林區管理處間有關林業事務事件，
對於中華民國九十二年七月十七日臺北高等行政法院九十二年度訴字第一四九六號裁
定提起抗告，本院裁定如左︰
　　主  文
抗告駁回。
抗告訴訟費用由抗告人負擔。
　　理  由
一、 本件抗告人因有關林業事務事件，向相對人陳情。案經相對人民國九十一年六
     月三日九一南政字第一三九四號函復略以：台端於八十八年三月承租木瓜山事
     業區九九林班租地造林編號第188-1、198號面積○．八一公頃，．．．．台端
     與陳谷全間之債務、約定，經最高法院九十年度台上字第一八九三號民事判決
     應將承租木瓜山事業區九九林班租地造林地號第一八八之一、一九八號面積○
     ．八一公頃轉讓給陳谷全先生，其詳細規定本站經以九十一年三月十三日九一
     南政字第五五七號函檢附林務局九十一年二月二十五日林政字第○九一一七二
     ○一一八號函影印本請台端辦理諒達。」等語。抗告人不服，循序提起行政訴
     訟。原審裁定以：上開函係對於抗告人與陳谷全間之林地承租權轉讓之私權爭
     執業經最高法院判決確定之事實敘述，核其性質應屬單純之事實敘述或理由說
     明，並不另生公法上之效果，非屬行政處分，應不得對之提起訴願，訴願機關
     從程序上為訴願不受理之決定，並無不合。遂認抗告人復提起行政訴訟，顯非
     合法。適用訴願法第三條第一項、行政訴訟法第一百零七條第一項第十款之規
     定，駁回抗告人之訴，核無不合。
二、查前揭木瓜山事業區九九林班租地造林地號第一八八之一、一九八號面積○．八
    一公頃，原係抗告人向相對人承租，嗣經最高法院九十年度台上字第一八九三號
    履行契約民事判決，抗告人應將承租權轉讓登記與陳谷全。陳谷全乃據以聲請臺
    灣花蓮地方法院民事執行處九十一年三月七日以花院慶民執義一一八九字第六九
    八八號執行命令（函），命相對人准陳谷全辦理該項土地之承租權移轉登記，此
    有上開民事判決及執行命令（函）附原處分卷可按。則相對人所屬南華工作站前
    揭九十一年三月十三日及同年六月三日九一南政字第五五七號及第一三九四號函
    ，僅係就抗告人與陳谷全間之林地承租權轉讓之私權爭執業經法院民事判決確定
    並強制執行之經過，為事實之敘述，並非對抗告人為發生法律效果之單方行政行
    為，自非屬行政處分。又相對人與抗告人間就本件林地之承租契約，屬私權關係
    ，則抗告人將之轉讓與陳谷全，是否有抗告人所陳應屬無效情事，事屬民事法院
    審認之範圍。該項承租權轉讓既經最高法院判決確定，抗告人仍主張其承租權之
    轉讓應屬無效云云，執以指摘原裁定不當，求為廢棄為無理由。
三、依行政訴訟法第一百零四條、民事訴訟法第九十五條、第七十八條，裁定如主文
    。
中　　華　　民　　國　　九十三　　　年　　　十　　　　月　　二十八　　　日
                    最 高 行 政 法 院  第 五 庭
                                審 判 長 法  官　　　趙　永　康
                                         法  官      蔡　進　田
                                         法  官　　　黃　璽　君
                                         法  官　　　鄭　淑　貞
                                         法  官　　　黃　合　文
右  正  本  證  明  與  原  本  無  異
　　　　　　　　　　　　　　　　　　　　 法院書記官　蘇　金　全
中　　華　　民　　國　　九十三　　　年　　　十　　　　月　　二十八　　　日
